---
title: "R Notebook"
output: html_notebook
---

```{r}
library(tidyverse)
library(recommenderlab)
library(Matrix)
```

```{r}
data(MovieLense)
```

```{r}
head(as(MovieLense, "data.frame"))
```
```{r}
getRatingMatrix(MovieLense)
```



```{r}
MovieLenseEDA <- as(MovieLense, "data.frame")
MovieLenseEDA %>% group_by(item) %>% summarise(Anzahl = n()) %>% arrange(desc(Anzahl))
```
```{r}
hist(getRatings(MovieLense))
```

```{r}
MovieLenseEDAMeanRatingperMovie <- MovieLenseEDA %>% group_by(item) %>% summarise(mean_Rating = mean(rating))
hist(MovieLenseEDAMeanRatingperMovie$mean_Rating)
```
Wie stark streuen die Ratings von individuellen Kunden?
```{r}
hist(getRatings(MovieLense[1,]))
```
```{r}
MovieLensenormalized <- normalize(MovieLense)
hist(getRatings(MovieLensenormalized[1,]))
```


```{r}
image(MovieLense)
```
```{r}
smallListMovies <- MovieLenseEDA %>% group_by(item) %>% summarise(Anzahl = n()) %>% arrange(desc(Anzahl))
smallListMovies <- smallListMovies %>% slice(0:700)
smallListMovies
```

```{r}
smallListUser <- MovieLenseEDA %>% group_by(user) %>% summarise(Anzahl = n()) %>% arrange(desc(Anzahl))
smallListUser <- smallListUser %>% slice(0:400)
smallListUser
```


```{r}
smallMovieLenseEDA <- MovieLenseEDA %>% filter(user %in% c(smallListUser$user))
smallMovieLenseEDA <- smallMovieLenseEDA %>% filter(item %in% c(smallListMovies$item))
smallMovieLenseEDA
```
```{r}
smallMovieLense <- as(smallMovieLenseEDA, "realRatingMatrix")
getRatingMatrix(smallMovieLense)
```
Anzahl Filme und Kunden sowie Sparsity vor und nach Datenreduktion,
```{r}
MovieLense
smallMovieLense
```


```{r}
image(smallMovieLense)
```
mittlere Kundenratings pro Film vor und nach Datenreduktion.
```{r}
smallMovieLenseEDAMeanRatingperMovie <- smallMovieLenseEDA %>% group_by(item) %>% summarise(mean_Rating = mean(rating))
hist(smallMovieLenseEDAMeanRatingperMovie$mean_Rating)
hist(MovieLenseEDAMeanRatingperMovie$mean_Rating)
```
Zerlege den reduzierten MovieLense Datensatz in ein disjunktes Trainings
und Testdatenset im Verhältnis 4:1

```{r}
#eval <- evaluationScheme(smallMovieLense, method="split", train=0.8, given=50, goodRating=5)
#eval
training <- smallMovieLense[1:320]
training
```

```{r}
ribcf <- Recommender(training, "IBCF", param=list(k= 30, method = "cosine"))
ribcf
rubcf <- Recommender(training, "UBCF", param=list(nn= 30, method = "cosine"))
rubcf
```
```{r}
names(getModel(ribcf))
```

```{r}
image(getModel(ribcf)$sim)
```
Berechne Top 15 Empfehlungen für Testkunden mit IBCF und UBCF
```{r}
ribcftopNList = predict(ribcf, smallMovieLense[321:400], n=15)
ribcftopNList
rubcftopNList = predict(rubcf, smallMovieLense[321:400], n=15)
rubcftopNList
```

```{r}
ribcftopNList <- as(ribcftopNList, "list")
ribcftopNList <- combine(ribcftopNList)
ribcftopNList <- data.frame(ribcftopNList)
ribcftopNList <- ribcftopNList %>% group_by(ribcftopNList) %>% summarise(Anzahl = n()) %>% arrange(desc(Anzahl))
ribcftopNList
rubcftopNList <- as(rubcftopNList, "list")
rubcftopNList <- combine(rubcftopNList)
rubcftopNList <- data.frame(rubcftopNList)
rubcftopNList <- rubcftopNList %>% group_by(rubcftopNList) %>% summarise(Anzahl = n()) %>% arrange(desc(Anzahl))
rubcftopNList
#hist(rubcftopNList$Anzahl)
```
Vergleiche den Anteil übereinstimmender Empfehlungen der Top 15 Liste für
IBCF vs UBCF, beide mit ordinalem Rating und Cosine Similarity für alle
Testkunden,
```{r}
paste("Anzahl IBCF:", nrow(ribcftopNList))
paste("Anzahl UBCF:", nrow(rubcftopNList))
IntersectordRatCosine <- intersect(ribcftopNList$ribcftopNList, rubcftopNList$rubcftopNList)
paste("Anzahl gemeinsame Empfehlungen:", length(IntersectordRatCosine))
paste("Anteil IBCF:", length(IntersectordRatCosine) / nrow(ribcftopNList) * 100)
paste("Anteil UBCF:", length(IntersectordRatCosine) / nrow(rubcftopNList) * 100)
```

Vergleiche den Anteil übereinstimmender Empfehlungen der Top 15 Liste für
IBCF vs UBCF, beide mit binärem Rating und Jaccard Similarity für alle
Testkunden,
```{r}
smallMovieLense_bin <- binarize(smallMovieLense, minRating = 4)
training_bin <- smallMovieLense_bin[1:320]
training_bin
ribcf_bin <- Recommender(training_bin, "IBCF", param=list(k= 30, method = "jaccard"))
ribcf_bin
rubcf_bin <- Recommender(training_bin, "UBCF", param=list(nn= 30, method = "jaccard"))
rubcf_bin
```
```{r}
ribcftopNList_bin = predict(ribcf_bin, smallMovieLense_bin[321:400], n=15)
ribcftopNList_bin
rubcftopNList_bin = predict(rubcf_bin, smallMovieLense_bin[321:400], n=15)
rubcftopNList_bin
```
```{r}
ribcftopNList_bin <- as(ribcftopNList_bin, "list")
ribcftopNList_bin <- combine(ribcftopNList_bin)
ribcftopNList_bin <- data.frame(ribcftopNList_bin)
ribcftopNList_bin <- ribcftopNList_bin %>% group_by(ribcftopNList_bin) %>% summarise(Anzahl = n()) %>% arrange(desc(Anzahl))
ribcftopNList_bin
rubcftopNList_bin <- as(rubcftopNList_bin, "list")
rubcftopNList_bin <- combine(rubcftopNList_bin)
rubcftopNList_bin <- data.frame(rubcftopNList_bin)
rubcftopNList_bin <- rubcftopNList_bin %>% group_by(rubcftopNList_bin) %>% summarise(Anzahl = n()) %>% arrange(desc(Anzahl))
rubcftopNList_bin
```
```{r}
paste("Anzahl IBCF binär:", nrow(ribcftopNList_bin))
paste("Anzahl UBCF binär:", nrow(rubcftopNList_bin))
IntersectbinRatJaccard <- intersect(ribcftopNList_bin$ribcftopNList_bin, rubcftopNList_bin$rubcftopNList_bin)
paste("Anzahl gemeinsame Empfehlungen binär:", length(IntersectbinRatJaccard))
paste("Anteil IBCF binär:", length(IntersectbinRatJaccard) / nrow(ribcftopNList_bin) * 100)
paste("Anteil UBCF binär:", length(IntersectbinRatJaccard) / nrow(rubcftopNList_bin) * 100)
```

Vergleiche den Anteil übereinstimmender Empfehlungen der Top 15 Liste für
UBCF mit ordinalem (Cosine Similarity) vs binärem Rating (Jaccard Similarity)
für alle Testkunden.
```{r}
paste("Anzahl UBCF:", nrow(rubcftopNList))
paste("Anzahl UBCF binär:", nrow(rubcftopNList_bin))
Intersectmixed <- intersect(rubcftopNList$rubcftopNList, rubcftopNList_bin$rubcftopNList_bin)
paste("Anzahl gemeinsame Empfehlungen gemischt:", length(Intersectmixed))
paste("Anzahl UBCF:", length(Intersectmixed) / nrow(rubcftopNList) * 100)
paste("Anteil UBCF binär:", length(Intersectmixed) / nrow(rubcftopNList_bin) * 100)
```
Vergleiche wie sich der Anteil übereinstimmender Empfehlungen der Top 15
Liste für IBCF vs verschiedene SVD Modelle verändert, wenn die Anzahl der
Singulärwerte für SVD von 10 auf 20, 30, 40, 50 verändert wird.
```{r}
rsvd10 <- Recommender(training, "SVD", param=list(k= 10))
rsvd10topNList = predict(rsvd10, smallMovieLense_bin[321:400], n=15)
rsvd20 <- Recommender(training, "SVD", param=list(k= 20))
rsvd20topNList = predict(rsvd20, smallMovieLense_bin[321:400], n=15)
rsvd30 <- Recommender(training, "SVD", param=list(k= 30))
rsvd30topNList = predict(rsvd30, smallMovieLense_bin[321:400], n=15)
rsvd40 <- Recommender(training, "SVD", param=list(k= 40))
rsvd40topNList = predict(rsvd40, smallMovieLense_bin[321:400], n=15)
rsvd50 <- Recommender(training, "SVD", param=list(k= 50))
rsvd50topNList = predict(rsvd50, smallMovieLense_bin[321:400], n=15)
```

```{r}
rsvd10topNList <- as(rsvd10topNList, "list")
rsvd10topNList <- combine(rsvd10topNList)
rsvd10topNList <- data.frame(rsvd10topNList)
rsvd10topNList <- rsvd10topNList %>% group_by(rsvd10topNList) %>% summarise(Anzahl = n()) %>% arrange(desc(Anzahl))
rsvd10topNList
rsvd20topNList <- as(rsvd20topNList, "list")
rsvd20topNList <- combine(rsvd20topNList)
rsvd20topNList <- data.frame(rsvd20topNList)
rsvd20topNList <- rsvd20topNList %>% group_by(rsvd20topNList) %>% summarise(Anzahl = n()) %>% arrange(desc(Anzahl))
rsvd30topNList <- as(rsvd30topNList, "list")
rsvd30topNList <- combine(rsvd30topNList)
rsvd30topNList <- data.frame(rsvd30topNList)
rsvd30topNList <- rsvd30topNList %>% group_by(rsvd30topNList) %>% summarise(Anzahl = n()) %>% arrange(desc(Anzahl))
rsvd40topNList <- as(rsvd40topNList, "list")
rsvd40topNList <- combine(rsvd40topNList)
rsvd40topNList <- data.frame(rsvd40topNList)
rsvd40topNList <- rsvd40topNList %>% group_by(rsvd40topNList) %>% summarise(Anzahl = n()) %>% arrange(desc(Anzahl))
rsvd50topNList <- as(rsvd50topNList, "list")
rsvd50topNList <- combine(rsvd50topNList)
rsvd50topNList <- data.frame(rsvd50topNList)
rsvd50topNList <- rsvd50topNList %>% group_by(rsvd50topNList) %>% summarise(Anzahl = n()) %>% arrange(desc(Anzahl))
```


```{r}
IntersectIBCFSVD10 <- intersect(ribcftopNList$ribcftopNList, rsvd10topNList$rsvd10topNList)
paste("Anzahl gemeinsame Empfehlungen SVD10:", length(IntersectIBCFSVD10))
paste("Anteil SVD10:", length(IntersectIBCFSVD10) / nrow(rsvd10topNList) * 100)

IntersectIBCFSVD20 <- intersect(ribcftopNList$ribcftopNList, rsvd20topNList$rsvd20topNList)
paste("Anzahl gemeinsame Empfehlungen SVD20:", length(IntersectIBCFSVD20))
paste("Anteil SVD20:", length(IntersectIBCFSVD20) / nrow(rsvd20topNList) * 100)

IntersectIBCFSVD30 <- intersect(ribcftopNList$ribcftopNList, rsvd30topNList$rsvd30topNList)
paste("Anzahl gemeinsame Empfehlungen SVD30:", length(IntersectIBCFSVD30))
paste("Anteil SVD30:", length(IntersectIBCFSVD30) / nrow(rsvd30topNList) * 100)

IntersectIBCFSVD40 <- intersect(ribcftopNList$ribcftopNList, rsvd40topNList$rsvd40topNList)
paste("Anzahl gemeinsame Empfehlungen SVD40:", length(IntersectIBCFSVD40))
paste("Anteil SVD40:", length(IntersectIBCFSVD40) / nrow(rsvd40topNList) * 100)

IntersectIBCFSVD50 <- intersect(ribcftopNList$ribcftopNList, rsvd50topNList$rsvd50topNList)
paste("Anzahl gemeinsame Empfehlungen SVD50:", length(IntersectIBCFSVD50))
paste("Anteil SVD50:", length(IntersectIBCFSVD50) / nrow(rsvd50topNList) * 100)
```
Bestimme aus 5 unterschiedlichen Modellen das hinsichtlich
Top N Empfehlungen beste Modell. Begründe deine Modellwahlen
aufgrund der bisher gemachten Erkenntnisse und verwende als 6.
Modell einen Top Movie Recommender (Basis: reduzierter Datensatz).
```{r}
set.seed(1234)
scheme <- evaluationScheme(smallMovieLense, method="cross-validation", k = 10, given=-5, goodRating=5)
scheme
```

```{r}
algorithms <- list("hybrid" = list(name = "HYBRID", param =list(recommenders = list(SVD = list(name="SVD", param=list(k = 40)),
                                                                                    POPULAR = list(name = "POPULAR", param = NULL)
                                                                                    ))),
                   "libmf" = list(name="LIBMF", param=list(dim=10)),
                   "popular items" = list(name="POPULAR", param=NULL),
                   "user-based CF" = list(name="UBCF", param=list(nn=50)),
                   "item-based CF" = list(name="IBCF", param=list(k=50)),
                   "SVD40" = list(name="SVD", param=list(k = 40)))
results <- evaluate(scheme, algorithms, type = "topNList", n=c(10, 15, 20, 25, 30))
```
```{r}
plot(results, annotate=c(1,3), legend="topleft")
```
```{r}
algorithmsimprovedrecom <- list("popular items center" = list(name="POPULAR", param=NULL),
                   "popular items Z-score" = list(name="POPULAR", param=list(normalize="Z-score")))
resultsimprovedrecom <- evaluate(scheme, algorithmsimprovedrecom, type = "topNList", n=c(10, 15, 20, 25, 30))
```
```{r}
plot(resultsimprovedrecom, annotate=c(1,3), legend="topleft")
```
