---
title: "RSY-MC2"
author: "Patrick, Ben"
output: 
  html_notebook:
    toc: True
    toc_float: True
---

# Settings
```{r}
library(tidyverse)
library(recommenderlab)
```


# 1. Erzeugung von Film- & Nutzerprofilen

## 1.1 MovieLense Daten einlesen

```{r}
data(MovieLense)
```

## 1.2 Binäre User-Liked-Items Matrix für alle Nutzer erzeugen.

```{r}
as(MovieLense[1:4, 1:4], "matrix")

user_liked_items_binaer <- binarize(MovieLense, minRating = 4)

as(user_liked_items_binaer[1:4, 1:4], "matrix")
```

## 1.3 Dimension der User-Liked-Items Matrix prüfen und ausgeben.

```{r}
dim(user_liked_items_binaer)
```
Die User-Liked-Items Matrix hat eine Dimension von 943 User und 1664 Items (Movies). 

## 1.4 Movie-Genre Matrix für alle Filme erzeugen.

```{r}
Movie_Genre_df <- MovieLenseMeta %>% select(-c(year, url))

Movie_genre_matrix <- as(Movie_Genre_df, "matrix")

Movie_genre_matrix[1:5, 1:6]
```

## 1.5 Dimension der Movie-Genre Matrix prüfen und ausgeben.

```{r}
dim(Movie_genre_matrix)
```
Die Movie_genre_Matrix hat eine Dimension von 1664 User und 20 Genre. 

## 1.6 Anzahl unterschiedlicher Filmprofile bestimmen und visualisieren.

```{r}
Movie_genre_matrix_renamed <- Movie_genre_matrix

colnames <- colnames(Movie_genre_matrix)[-1]

for (colname in colnames) {
  Movie_genre_matrix_renamed[, colname] <- ifelse(Movie_genre_matrix[, colname] == 1, colname, NA)
}

Movie_genre_renamed_df <- as.data.frame(Movie_genre_matrix_renamed)

rownames(Movie_genre_renamed_df) <- Movie_genre_renamed_df[, 1]

Movie_genre_renamed_df <- Movie_genre_renamed_df %>% select(-c(title))

Movie_genre_concat_df <- Movie_genre_renamed_df %>% unite("profile", sep = "-", na.rm = TRUE, remove = TRUE)

Movie_genre_concat_df 

Movie_genre_concat_df %>% group_by(profile) %>% summarise(Anzahl = n()) %>% arrange(desc(Anzahl)) %>% head(30) %>% arrange(profile) %>% 
ggplot(aes(x = Anzahl, y = profile)) + 
  geom_bar(stat = "identity") 
```

## 1.7 Nutzerprofile im Genre-Vektorraum erzeugen.

```{r}

user_rating_df <- as(MovieLense, "data.frame")

user_rating_genre_df <- left_join(user_rating_df, Movie_Genre_df, by = c("item" = "title"))

user_rating_genre_df

```

```{r}
multiplied_rating_genre <- cbind(user_rating_genre_df$user, sapply(user_rating_genre_df[4:22], "*", user_rating_genre_df$rating))
```


```{r}
multiplied_rating_genre_df <- as.data.frame(multiplied_rating_genre) %>% rename(user = V1)

multiplied_rating_genre_df
```


```{r}
# change every column except first one to int
for (colname in colnames(multiplied_rating_genre_df)[-1]) {
  multiplied_rating_genre_df[, colname] <- as.integer(multiplied_rating_genre_df[, colname])
}

# replace all 0 with NA
multiplied_rating_genre_df[multiplied_rating_genre_df == 0] <- NA

# groupby user and calculate mean of every column 
user_genre_profile_df <- multiplied_rating_genre_df %>% group_by(user) %>% summarise_all(mean, na.rm = TRUE) %>% arrange(user) %>% column_to_rownames(., var = "user")

user_genre_profile_df

```



## 1.8 Dimension der User-Genre-Profil Matrix prüfen und ausgeben.

```{r}
dim(user_genre_profile_df)
```
Wie zu erwarten haben wir weiterhin 943 User und 19 Genre. 


## 1.9 Anzahl unterschiedlicher Nutzerprofile bestimmen, wenn Stärke der

Genre-Kombination (a) vollständig (b) binär berücksichtigt wird.

```{r}

```

# 2. Ähnlichkeit von Nutzern und Filmen

## 2.1 Cosinus-Ähnlichkeit zwischen User-Genre- und Movie-Genre-Matrix

berechnen.

```{r}
rr_user_genre_matrix <- as(user_genre_profile_df, "realRatingMatrix")
rr_Movie_genre_matrix <- as(Movie_Genre_df, "realRatingMatrix")

rr_user_genre_matrix

```


```{r}
user_genre_profile_df
```

## 2.2 Dimension der Matrix der Cosinus-Ähnlichkeiten von Nutzern und

Filmen prüfen uns ausgeben.

```{r}

```

## 2.3 5-Zahlen Statistik für Matrix der Cosinus-Ähnlichkeiten prüfen uns

ausgeben.

```{r}

```

## 2.4 Cosinus-Ähnlichkeiten von Nutzern und Filmen mit Dichteplot

visualisieren.

```{r}

```

## 2.5 Cosinus-Ähnlichkeiten von Nutzern und Filmen mit Dichteplot für

Nutzer "241", "414", "477", "526", "640" und "710" visualisieren.

```{r}

```

# 3. Empfehlbare Filme

## 3.1 Bewertete Filme maskieren, d.h. "Negativabzug" der User-Items

Matrix erzeugen, um anschliessend Empfehlungen herzuleiten.

```{r}

```

## 3.2 Zeilensumme des "Negativabzuges" der User-Items Matrix für die

User "5", "25", "50" und "150" ausgeben.

```{r}

```

## 3.3 5-Zahlen Statistik der Zeilensumme des "Negativabzuges" der UserItems Matrix bestimmen.

```{r}

```

# 4. Top-N Empfehlungen

## 4.1 Matrix für Bewertung aller Filme durch element-weise

Multiplikation der Matrix der Cosinus-Ähnlichkeiten von Nutzern und Filmen und "Negativabzug" der User-Items Matrix erzeugen.

```{r}

```

## 4.2 Dimension der Matrix für die Bewertung aller Filme prüfen.

```{r}

```

## 4.3 Top-20 Listen extrahieren und Länge der Listen pro Nutzer prüfen.

```{r}

```

## 4.4 Verteilung der minimalen Ähnlichkeit für Top-N Listen für N = 10, 20,

50, 100 für alle Nutzer visuell vergleichen.

```{r}

```

## 4.5 Top-20 Empfehlungen für Nutzer "5", "25", "50", "150" visualisieren.

```{r}

```

## 4.6 Für Nutzer "133" und "555" Profil mit Top-N Empfehlungen für N =
20, 30, 40, 50 analysieren, visualisieren und diskutieren.

```{r}

```
