---
title: "Recommender-System Mini-Challenge"
output: html_notebook
---

# Intro
Aufgabe: Entwickle und teste Recommender Systeme für Spielfilme.
Software: R (Version 4.1.1), RStudio (Version 1.4.1717)
R Pakete: recommenderlab (V 0.2-7), tidyverse (V 1.3.1.)
Daten: Extrakt aus MovieLense, enthalten in recommenderlab.

## Installation von recommenerlab
```{r}
# recommenderlab instasllieren 
install.packages("recommenderlab")
```

## recommenderlab aktivieren
```{r}
library(recommenderlab)
```

## MovieLense Daten laden
```{r}
data(MovieLense)
```

```{r}
# class von recommenderlab
class(MovieLense)
```

```{r}
str(MovieLense, vec.len = 2)
```
```{r}
isS4(MovieLense)
```

```{r}
methods(class = class(MovieLense))
```

```{r}
df_movies_rating <- as(MovieLense, "data.frame")
```


Inhalte:
• Entwicklung von Memory- und Modell-based Recommenders,
• Off-line Evaluierung und Analyse von Top-N Empfehlungen,
• systematische Analyse der Einflusses von Algorithmen und
Hyperparametern.
• eigene Implementierung zentraler Komponenten (s. Label DIY).

## Weiter nuetzliche Packete herunterladen
```{r}
install.packages("esquisse")
```

## Weitere Packages aktivieren
```{r}
library(esquisse)
library(tidyverse)
```


# Aufgabe 1: Untersuche den vollständigen MovieLense Datensatz (d.h.
vor Datenreduktion!) und beantworte folgende Fragen:

## 1. Welches sind die am häufigsten geschauten Genres/Filme?

### 1.1 Welches sind die am häufigsten geschauten Filme?
```{r}
# Gruppieren nach Filme (item) und Anzahl zaehlen
df_meist_geschaute_movies <- df_movies_rating %>%
  group_by(item) %>%
  summarize(count = n()) %>%
  arrange(desc(count)) %>% head(20)
df_meist_geschaute_movies
```
```{r}
# Visuelle Darstellung
df_meist_geschaute_movies %>%
  mutate(item = fct_reorder(item, count)) %>%
  ggplot(aes(x = item, y = count)) +
  geom_col(fill = "#0C4C8A") +
  labs(x = "Filme", 
       y = "Anzahl geschaut", 
       title = "Die 20 am häufigsten geschauten Filme") +
  coord_flip() +
  theme_bw() +
  theme(plot.title = element_text(size = 15L))
```

### 1.2 Welches sind die am häufigsten geschauten Genre?
```{r}
# Full Join mit df_movies_rating und MovieLenseMeta
df_movies_rating_genre <- full_join(df_movies_rating, 
                                    MovieLenseMeta, 
                                    by = c("item" = "title"))
```

```{r}
df_genre <- df_movies_rating_genre %>% select(-c("user", "item", "rating", "year", "url"))                                                                  
```
```{r}
sum_genre <- (colSums(df_genre)) %>% sort(decreasing = TRUE)
sum_genre
```
```{r}
esquisser(sum_genre)
```


##  2. Wie verteilen sich die Kundenratings gesamthaft und nach Genres?
```{r}

```

## 3. Wie verteilen sich die mittleren Kundenratings pro Film?
```{r}

```

##4. Wie stark streuen die Ratings von individuellen Kunden?
```{r}

```

##5. Welchen Einfluss hat die Normierung der Ratings pro Kunde auf
deren Verteilung?
```{r}

```

##6. Welche strukturellen Charakteristika (z.B. Sparsity) und
Auffälligkeiten zeigt die User-Item Matrix?
```{r}

```














